【裁判字號】    89,訴,690
【裁判日期】    890706
【裁判案由】    槍砲彈藥刀械管制條例
【裁判全文】
臺灣臺南地方法院刑事判決                          八十九年度訴字第六九號
    公  訴  人  台灣台南地方法院檢察署檢察官
    被      告  乙○○
    指定辯護人  本院公設辯護人  甲○○
右列被告因槍砲彈藥刀械管制條例案件，經檢察官提起公訴 (八十九年度偵字第五三
二○號)，本院判決如左：
    主  文
乙○○未經許可製造可發射金屬或子彈具有殺傷力之手槍，累犯，處有期徒刑陸年陸
月，併科罰金新台幣陸拾萬元，罰金如易服勞役，以罰金總額與陸個月之日數比例折
算。
扣按改造玩具手槍壹支、子彈柒顆、彈殼參顆、鉛貳拾陸顆、改造未完成之子彈壹顆
、底火壹片、砂紙伍張、銼刀柒支及銅剪、鎯頭、瓦斯打火器、磨光棒、尖嘴鉗各壹
支均沒收。
    事  實
一、乙○○前有違反麻醉藥品管理條例前科紀錄，於民國八十八年三月間又因犯動產
    擔保交易法案件，經本院判處有期徒刑四月確定，甫於八十八年十一月十一日易
    科罰金，執行完畢，猶不知悔改，復未經許可，於八十九年四月十七日，在台南
    市○○街二四三號「富得來」飯店七０一室內，以挫刀、鎯頭、磨光棒、銅剪、
    尖嘴鉗、瓦斯打火器等為工具，將仿ＢＥＲＥＴＴＡ廠半自動手槍製造之金屬玩
    具手槍，改造成具有殺傷力之手槍，並將玩具子彈十顆改造成具有殺傷力之子彈
    ，供防身用。嗣於同年月二十六日凌晨一時許，在上址為警查獲，並扣押改造完
    成之金屬玩具手槍一支、子彈十顆（鑑定試射三顆，遺留彈殼三顆）、鉛二十六
    顆、改造未完成之子彈一顆（含彈頭及彈殼各一顆）、底火一片、砂紙五張、銼
    刀七支及銅剪、鎯頭、瓦斯打火器、磨光棒、尖嘴鉗各一支。
二、案經台南市警察局移送台灣台南地方法院檢察署檢察官偵查起訴。
    理  由
一、右揭事實，業據被告乙○○於警、偵訊及本院審理中坦承不諱，且有扣案改造之
    金屬玩具手槍一支、子彈十顆（鑑定試射三顆，遺留彈殼三顆）、鉛二十六顆、
    改造未完成之子彈一顆（含彈頭及彈殼各一顆）、底火一片、砂紙五張、銼刀七
    支及銅剪、鎯頭、瓦斯打火器、磨光棒、尖嘴鉗各一支等改造工具可證。又前開
    之改造手槍、子彈經送鑑定結果認「改造手槍機械性能良好，可擊發適用子彈，
    認具殺傷力；子彈十顆認均係由玩具子彈改造而成，採樣三顆試射，均可擊發，
    認均具殺傷力。」，有內政部警政署刑事警察局八十九年五月三日刑鑑字第五四
    六一四號鑑驗通知書一紙附卷足憑，被告之自白與事實相符。事證明確，被告犯
    行洵堪認定，應依法論科。
二、核被告乙○○所為係犯槍砲彈藥刀械管制條例第十一條第一項及第十二條第一項
    之罪。被告係於同一時、地製造可發射金屬或子彈之手槍及子彈之行為，係一行
    為而觸犯製造槍、彈二罪名，為想像競合犯，應依法從一情節較重之製造可發射
    金屬或子彈具有殺傷力之手槍罪處斷。又被告前有違反麻醉藥品管理條例前科紀
    錄，於八十八年三月間又因犯動產擔保交易法案件，經本院判處有期徒刑四月確
    定，甫於八十八年十一月十一日易科罰金，執行完畢，有台灣高等法院被告全國
    前案紀錄表、台灣台南地方法院檢察署刑案資料查註紀錄表各一紙存卷可參，其
    於五年內再犯本件有期徒刑以上刑之罪，為累犯，應加重其刑。爰審酌被告犯罪
    之動機、目的、手段、所生之危害及犯罪後坦承犯行態度尚稱良好等一切情狀，
    量處如主文所示之刑，罰金部分併諭知易服勞役之折算標準，以資懲儆。扣案具
    有殺傷力之改造金屬玩具手槍一支、子彈七顆（扣案十顆鑑定試射三顆，遺留彈
    殼三顆）均屬違禁物；另鉛二十六顆、改造未完成之子彈一顆（含彈頭及彈殼各
    一顆）、試射後之彈殼三顆、底火一片、砂紙五張、銼刀七支及銅剪、鎯頭、瓦
    斯打火器、磨光棒、尖嘴鉗各一支，皆為被告所有，供犯罪所用之物，併宣告沒
    收之。
三、又按槍砲彈藥刀械管制條例第十九條第一項規定：「犯第七條、第八條、第十條
    、第十一條、第十二條第一項至第三項、第十三條第一項至第三項之罪，經判處
    有期徒刑者，應於刑之執行完畢或赦免後，令入勞動場所，強制工作，其期間為
    三年」，惟此項規定不問對行為人有無預防矯治其社會危險性之必要，一律宣付
    強制工作三年，限制其中不具社會危險性之受處分人之身體、自由部分，其所採
    措施與所欲達成預防矯治之目的及所需程度，不合憲法第二十三條所定之比例原
    則。犯上開條例第十九條所定之罪，不問對行為人有無預防矯治其社會危險性之
    必要，一律宣付強制工作三年之部分，自八十七年十二月十八日司法院大法官會
    議著有第四七一號解釋公布之日起不予適用，而犯該條例第十九條第一項所列舉
    之罪，依個案情節符合比例原則部分，固應適用該條例宣告保安處分；至不合部
    分而應宣告保安處分者，則仍由法院斟酌刑法第九十條第一項規定之要件依職權
    為之，司法院大法官會議著有第四七一號解釋可資參照。經查本件被告改造上開
    槍、彈後，未曾試射亦無持槍傷害他人情事，依其所為之前揭行為之嚴重性程度
    、所表現之危險性及對其未來行為之期待性等情節以觀，對其為刑之宣告，尚非
    不能達教化之效，應已足以矯治被告對社會之危險性，若直接適用該條例第十九
    條所定，尚與憲法第二十三條所定之比例原則不符，職是，本院認被告尚無強制
    工作之必要，爰不另為強制工作之諭知，併此敘明。
四、據上論斷，應依刑事訴訟法第二百九十九條第一項前段，槍砲彈藥刀械管制條例
    第十一條第一項、第十二條第一項，刑法第十一條前段、第五十五條前段、第四
    十二條第三項、第四十七條、第三十八條第一項第一款、第二款，罰金罰鍰提高
    標準條例第二條，判決如主文。
本案經檢察官張太龍到庭執行職務
中    華    民    國      八十九    年      七      月        六        日
                                  臺灣臺南地方法院刑事第一庭
                                      法  官  彭  喜  有
右正本證明與原本無異。
如不服本判決，應於判決送達後十日內，向本院提出上訴狀。
                                      書記官  楊  育  民
中    華    民    國      八十九    年      七      月        六        日
附錄本案論罪科刑法條全文
槍砲彈藥刀械管制條例第十一條第一項：
  未經許可，製造、販賣或運輸第四條第一款所稱其他可發射金屬或子彈具有殺傷力
  之各式槍者，處五年以上有期徒刑，併科新臺幣一千萬元以下罰金。
槍砲彈藥刀械管制條例第十二條第一項：
  未經許可，製造、販賣或運輸子彈者，處一年以上七年以下有期徒刑，併科新臺幣
  五百萬元以下罰金。


司法院資訊處製作；財團法人民間司法改革基金會備份。
